臺灣臺中地方法院刑事判決
111年度易字第1007號
公  訴  人  臺灣臺中地方檢察署檢察官
被      告  陳炳森



上列被告因竊盜等案件，經檢察官提起公訴（111年度偵字第145
77、14625號），被告於本院準備程序進行中就被訴事實為有罪
之陳述，經本院裁定改行簡式審判程序，判決如下：
    主    文
陳炳森犯如附表「罪刑」欄所示之罪，均累犯，各處如附表「罪
刑」欄所示之刑及沒收。應執行有期徒刑壹年捌月，如易科罰金
，以新臺幣壹仟元折算壹日。
    犯罪事實
一、陳炳森意圖為自己不法之所有，各基於竊盜及毀損犯意，於
    如附表編號一至七所示之時、地，毀損如附表編號一至七所
    示車輛車窗後，而侵入上開車輛內，竊得如附表編號一、四
    、七「所得財物」欄所示之財物；翻找如附表編號二、三、
    五、六所示之車內財物無著而竊盜未遂。嗣經唐忠廷等人發
    覺上開車輛遭破壞，乃報警處理，並經警方循線調查後，方
    悉上情。
二、案經如附表「被害人」欄所示之唐忠廷等人訴請臺中市政府
    警察局霧峰、大雅分局報告臺灣臺中地方檢察署檢察官偵查
    起訴。 
    理  由
一、本案被告陳炳森（下稱被告）所犯為死刑、無期徒刑、最輕
    本刑為三年以上有期徒刑之罪或高等法院管轄第一審案件以
    外之竊盜等罪；又被告於本院行準備程序中就被訴事實為有
    罪之陳述，且聽取當事人之意見後，經本院裁定改行簡式審
    判程序；又簡式審判程序之證據調查，不受刑事訴訟法第15
    9條第1項、第161條之2、第161條之3、第163條之1及第164
    條至第170條規定之傳聞法則限制，刑事訴訟法第273條之1
    第1項、第273條之2定有明文，合先敘明。
二、本院之判斷：
  ㈠前揭如附表所示之毀損、竊盜等事實，業據被告於警偵訊及
    本院審理中均坦承不諱（見偵14625卷第63-69頁；偵14577
    卷第119-122頁；本院卷第82、89頁），核與證人洪淑霞（
    見偵14577卷第63-64頁；偵14625卷第93-97頁）、程皓群（
    偵14625卷第71-75頁）、證人即告訴人唐忠廷（見偵14577
    卷第51-53頁）、即被害人賴澤瑋（見偵14577卷第55-57頁
    ）、即告訴人全炳杰（見偵14577卷第59-61頁）、林佩欣（
    見偵14625卷第83-87頁）、陳美如（見偵14625卷第89-91頁
    ）、蘇晉儀（見偵14625卷第77-81頁）等人於警詢中證述情
    節大致相符。由上，是認被告前揭自白與事實相符，而得為
    證據。
  ㈡此外，復有職務報告書、【MDT-1557、車主：洪淑霞】、【A
    VC-9963、車主黃秀卿】、【AXN-5025、車主賴澤瑋】、【3
    887-SB、車主全仲順】之車輛詳細資料報表（見偵14577卷
    第49、71-77頁）、監視器畫面翻拍照片及現場照片（見偵1
    4577卷第79-88頁），及職務報告、犯罪事實一覽表、現場
    照片（見偵14625卷第59-61、99、101-153頁）、【4888-F9
    、車主曜陞精密工業有限公司】、【2E-7701、車主蘇晉儀
    】、【AZB-7299、車主林佩欣】、【BMT-9670、車主陳美如
    】之車輛詳細資料報表（見偵14625卷第157-163頁）、林佩
    欣報案之受理各類案件紀錄表、受理各類案件證明單（見偵
    14625卷第165-167頁）、陳美如報案之受理各類案件證明單
    、汽車修護估價單（見偵14625卷第169、175頁）、蘇晉儀
    與程皓群報案之受理各類案件證明單（見偵14625卷第171-1
    73頁）等件存卷供憑。
  ㈢本件事證明確，被告所為如附表所示之毀損或竊盜犯行，均
    洵堪認定，應依法論罪科刑。
三、論罪科刑：
　㈠罪名：
　　1.核被告所為如附表編號一、七所示部分，均係犯刑法第32
      0條第1項之竊盜罪及刑法第354條之毀損罪。
　　2.核被告所為如附表編號三、五所示部分，均係犯刑法第32
      0條第3項、第1項之竊盜未遂罪及刑法第354條之毀損罪。
　　3.核被告所為如附表編號四所示部分，係犯刑法第320條第1
      項之竊盜罪。
　　4.核被告所為如附表編號二、六所示部分，均係犯刑法第32
      1條第3項、第1項之竊盜未遂罪。
　㈡公訴人認為被告所犯如附表編號四、六部分，另均涉犯刑法
    第354條之毀損罪嫌。惟查：
　　1.就如附表編號四部分，告訴人林佩欣僅於警詢中提出竊盜
      告訴，並未對毀損部分一併告訴，且於本院審理中亦未到
      庭表示或經由檢察官補正此部分之告訴，故此毀損部分，
      並未經告訴無訛。
　　2.就如附表編號六部分，起訴書犯罪事實二記載此部分經「
      程皓群」告訴乙節，然此受損車輛係登記曜陞精密工業有
      限公司（下稱曜陞公司），此有車輛詳細資料報表可憑（
      見14625號卷第157頁），徵以證人程皓群於警詢證述：伊
      係曜陞公司負責人之兒子，如附表編號六所示車輛登記為
      上開公司的，伊代表該公司來報案，要提出毀損、竊盜之
      告訴等語（見偵14625號卷第71-73頁），嗣後該檢察官命
      承辦員警請證人程皓群補正曜陞公司之代理委任狀，但迄
      未補正，此有檢察官辦案進行單可據（見偵14625卷第205
      頁）。由上，是認證人程皓群代理曜陞公司為上開告訴，
      並非合法告訴無誤。
　　3.公訴人因認被告所為如附表編號四、六所示之毀損部分，
      與前揭竊盜有罪部分，有想像競合犯之裁判上一罪關係，
      本院均不另為不受理之諭知，附此說明。
　㈢被告竊得如附表編號一所示之財物，係於密接時間，在同一
    地點接續實行，侵害同一被害人法益，各次舉動之獨立性極
    為薄弱，依一般社會健全觀念，實難以強行分開，以視為數
    個舉動之接續作為，刑法評價上，宜視包括之一行為，為接
    續犯，僅構成實質上一罪。
　㈣想像競合犯：被告所為如附表編號一、三、五、七所示部分
    ，均係一行為同時觸犯數罪名，依刑法第55條規定，則如附
    表編號一、七所示部分，均從一重之竊盜罪論斷；如附表編
    號三、五所示部分，均從一重之竊盜未遂論斷。
　㈤加重減輕其刑：
　　1.被告所為如附表編號二、三、五、六所示之竊盜部分，其
      均侵入上開車內翻找搜尋被害人財物無著而不遂，均為未
      遂犯，依刑法第25條第2項規定，均按既遂犯之刑減輕之
      。
　　2.累犯：被告前於107、108年間，因竊盜案件，迭經本院10
      8年度易字第374號判決判處有期徒刑7月（共4罪）確定；
      108年度易字第486號判決判處有期徒刑4月確定；108年度
      豐簡字第187號判決判處有期徒刑5月確定；108年度豐簡
      字第831號判決判處有期徒刑4月（2罪）確定；108年度中
      簡字第2699號判決判處有期徒刑6月確定。另犯毀損案件
      ，經本院108年度中簡字第392號判決判處拘役30日確定；
      又因詐欺案件，經臺灣嘉義地方法院108年度嘉簡字第103
      7號判決判處拘役20日。嗣上開竊盜等案件，經本院109年
      度聲字第778號裁定合併應執行有期徒刑2年7月確定；上
      開毀損、詐欺二案件，經臺灣嘉義地方法院109年度聲字
      第818號裁定應執行拘役45日。其入監執行上開應執行刑2
      年7月及接續執行拘役45日後，甫於109年11月13日假釋出
      監，並於110年8月1日假釋期滿，未經撤銷，視為執行完
      畢，上情亦為被告所坦認明確，此有檢察官提出上開竊盜
      判決書存卷供憑，亦為臺灣高等法院被告前案紀錄表在卷
      可稽，是被告於上開徒刑執行完畢，五年內故意再犯本件
      有期徒刑以上之如附表所示之罪，為累犯，更斟酌其所犯
      相同罪質、類型之竊盜、毀損罪，且於執行完畢不久，又
      反覆為相同之竊盜犯罪，足認之前徒刑執行成效不彰，其
      對刑罰反應力薄弱，有特別惡性，應就其所犯如附表所示
      之罪，依刑法第47條第1項之規定，均加重其刑，並依法
      先加重後減輕之。
　㈥分論併罰：被告所犯附表編號一至七所示之各罪，其犯意各
      別，行為互殊，應予分論併罰。
　㈦爰審酌被告除前揭三之㈤所列案件（累犯部分不予重複評價）
    外，前曾犯多次竊盜、詐欺等案件，各經法院判決科刑及執
    行，此有臺灣高等法院被告前案紀錄表可考，其素行非佳，
    屢不悔改，以毀損、竊盜之行為，取得他人財物，其行為與
    價值觀顯有偏差，所為實屬不當；兼衡被告犯罪動機、目的
    、手段，及其教育智識程度、家庭生活及經濟狀況，暨考量
    被害人損害情形，及被告供稱其未與上開被害人為和解或賠
    償損害（見本院卷第82頁），與其犯後坦承犯行之態度等一
    切情狀，各量處如附表「罪刑」欄所示之刑，並諭知如易科
    罰金之折算標準。又本院審酌其犯罪之侵害個人財產之犯罪
    類型、手段方式、違反法義務目的與程度、對被告懲戒與教
    化預期效用及比例原則及被告於本院審理中表示沒有意見（
    見本院卷第91頁），定應執行刑如主文所示，並諭知如易科
    罰金之折算標準，以示懲儆。
四、沒收部分：
　　查被告為如附表編號一、三、七所示犯罪，各取得如附表編
    號一、三、七所示之物，均為其犯罪所得，此據被告於供認
    明確在卷，除未扣案如附表編號一所示之駕駛執照、行車執
    照各1張，因被害人唐忠廷得重新補發而令上開證照失效，
    且價值低微，亦欠缺刑法上重要性，依刑法第38條之2第2項
    規定，亦不予宣告沒收外，其餘上開犯罪所得，均未扣案，
    也未實際發還或賠償如附表所示之被害人，應依刑法第38條
    之1第1項前段，均宣告沒收之，於全部或一部不能沒收或不
    宜執行沒收時，依同法條第3項規定，追徵其價額。　
據上論斷，依刑事訴訟法第273條之1第1項、第299條第1項前段
，刑法第320條第1項、第3項、第354條、第25條、第47條第1項
、第55條、第41條第1項前段、第8項、第51條第5款、第38條之1
第1項前段、第3項、第38條之2第2項，刑法施行法第1條之1第1
項，判決如主文。
本案經檢察官屠元駿提起公訴，檢察官黃芝瑋到庭執行職務。
中　　華　　民　　國　　111 　年　　7 　　月　　28　　日
                  刑事第一庭    法　官　張德寬
以上正本證明與原本無異。                                如不服本判決應於收受判決後20日內向本院提出上訴書狀，並應敘述具體理由；其未敘述上訴理由者，應於上訴期間屆滿後20日內向本院補提理由書（均須按他造當事人之人數附繕本）「切勿逕送上級法院」。 
告訴人或被害人如不服判決，應備理由具狀向檢察官請求上訴，
上訴期間之計算，以檢察官收受判決正本之日起算。
中　　華　　民　　國　　111 　年　　7 　　月　　28　　日
                                書記官  廖鳳美
附錄本案論罪科刑法條全文：
中華民國刑法第320條
意圖為自己或第三人不法之所有，而竊取他人之動產者，為竊盜
罪，處5年以下有期徒刑、拘役或50萬元以下罰金。
意圖為自己或第三人不法之利益，而竊佔他人之不動產者，依前
項之規定處斷。
前二項之未遂犯罰之。
中華民國刑法第354條
毀棄、損壞前二條以外之他人之物或致令不堪用，足以生損害於
公眾或他人者，處2年以下有期徒刑、拘役或1萬5千元以下罰金
。
附表：
編號 被害人 車牌號碼 竊盜或毀損行為 竊得財物 罪刑 沒收 一 唐忠廷 (告訴竊盜毀損) AVC-9963之自用小客貨車 於民國110年8月29日凌晨0時51分至1時42分之某時，在臺中市○○區○○路000巷00號附近，持石塊毀損左列車輛右後車窗玻璃後，再侵入唐忠廷使用之該車內，竊得該車內右列財物。 現金新臺幣100元、VCD及DVD至少各一片、歌唱本至少一本、高倍率望眼鏡二組及唐忠廷駕駛執照、行車執照。 陳炳森犯竊盜罪，累犯，處有期徒刑六月，如易科罰金，以新臺幣一千元折算一日。 未扣案之犯罪所得現金新臺幣100元、VCD及DVD至少各一片、歌唱本至少一本、高倍率望眼鏡二組，均沒收，於全部或一部不能沒收或不宜執行沒收時，追徵其價額。  二 賴澤瑋 (未據告訴） AXN-5025之自用小客貨車 同上時段之某時，在上址處所附近，以石塊毀損左列車輛右後車窗玻璃後，再侵入賴澤瑋之左列車輛內，著手搜尋車內財物無著而竊盜未遂。 無 陳炳森犯竊盜未遂罪，累犯，處有期徒刑三月，如易科罰金，以新臺幣一千元折算一日。  三 全炳杰 (告訴毀損) 3887-SB之自用小客車 同上時段之某時，在上址處所附近，以石塊毀損全炳杰使用之左列車輛左後車窗玻璃後，再侵入該車內，著手搜尋車內財物無著而竊盜未遂。 無 陳炳森犯竊盜未遂罪，累犯，處有期徒刑三月，如易科罰金，以新臺幣一千元折算一日。  四 林佩欣 (告訴竊盜) AZB-7299之自用小客車 110年1月15日凌晨4時許，在臺中市○○區○○路0段000巷00號車庫，持石塊毀損林佩欣所有左列車輛左後車窗玻璃後，再侵入該車內，竊得林佩欣所有右列財物。 現金新臺幣300元 陳炳森犯竊盜罪，累犯，處有期徒刑四月，如易科罰金，以新臺幣一千元折算一日。 未扣案之犯罪所得現金新臺幣三百元均沒收，於全部或一部不能沒收或不宜執行沒收時，追徵其價額。  五 陳美如 (告訴竊盜毀損) BMT-9670之自用小客車 111年1月15日約凌晨4時之後某時，在臺中市○○區○○路0段000巷00號前，持石塊毀損陳美如所有左列車輛左後車窗玻璃後，再侵入該車內，著手搜尋車內財物無著而竊盜未遂。 無 陳炳森犯竊盜未遂罪，累犯，處有期徒刑三月，如易科罰金，以新臺幣一千元折算一日。  六 曜陞精密工業有限公司 (未合法告訴) 4888-F9之自用小客車 於111年1月15日凌晨5時許，在臺中市○○區○○路0段0巷0號前，持石塊毀損左列車輛左前車窗玻璃後，再侵入程皓群該車內，搜尋欲竊取財物無著而未遂。 無 陳炳森犯竊盜未遂罪，累犯，處有期徒刑三月，如易科罰金，以新臺幣一千元折算一日。  七 蘇晉儀 (告訴竊盜毀損) 2E-7701之自用小客車 於111年1月15日凌晨5時之後某時，在臺中市○○區○○路0段0巷0號前，持石塊毀損蘇晉儀所有左列車輛左後車窗玻璃後，再侵入該車內，竊得右列財物。 現金新臺幣145元 陳炳森犯竊盜罪，累犯，處有期徒刑四月，如易科罰金，以新臺幣一千元折算一日。 未扣案之犯罪所得現金新臺幣一百四十五元，均沒收，於全部或一部不能沒收或不宜執行沒收時，追徵其價額。